臺灣臺北地方法院刑事判決　　　　　　　 96年度易字第207號
　　聲　請　人　臺灣臺北地方法院檢察署檢察官
　　被　　　告　甲○○
上列被告因違反毒品危害防制條例案件，經檢察官提起公訴（95
年度毒偵字第3435號），被告就被訴事實為有罪之陳述，本院合
議庭裁定以簡式審判程序審理，判決如下：
    主  文
甲○○施用第二級毒品，累犯，處有期徒刑月，如易科罰金，
以新臺幣壹仟元折算壹日。扣案第二級毒品安非他命壹包（淨重
零點玖伍公克）沒收銷燬。
    事  實
一、甲○○前於民國（下同）八十八年間，因違反毒品危害防制
    條例（施用毒品）案件，經臺灣板橋地方法院以八十八年度
    毒聲字第五五三七、五七四七號裁定令入觀察、勒戒後，認
    無繼續施用毒品之傾向，而由臺灣板橋地方法院檢察署以八
    十八年度偵字第一三○一九、一七四六一號及八十八年度毒
    偵字第九九二號為不起訴處分確定；又於九十一年間，因施
    用毒品案件，經臺灣板橋地方法院以九十一年度毒聲字第二
    九九六號裁定，令入觀察、勒戒後，認有繼續施用毒品之傾
    向，而以九十一年度毒聲字第三六七九號裁定，令入戒治處
    所施以強制戒治，其於九十二年五月二十日因停止戒治出所
    ，並於同年十一月二十二日戒治期滿執行完畢，且其因上開
    違反毒品危害防制條例案件，經臺灣板橋地方法院以九十二
    年度重簡字第一號判決，判處有期徒刑六月確定。另因恐嚇
    案件，經臺灣高等法院以九十一年度上訴字第六九一號判決
    ，判處有期徒刑二年確定；因違反槍砲彈藥刀械管制條例案
    件，經同院以九十年度訴字第七七五號判決，判處有期徒刑
    六月，併科罰金新臺幣二萬元確定，二罪合併執行後，於九
    十三年十一月九日有期徒刑執行完畢，違反槍砲彈藥刀械管
    制條例案件並於九十五年四月九日，因罰金易服勞役而執行
    完畢。
二、詎甲○○猶不知悔改，於前揭強制戒治執行完畢釋放後五年
    內，復基於施用毒品之故意，於九十五年十二月九日晚間約
    七、八時許，在臺北市士林夜市旁某家旅館內，以將購得之
    安非他命放入玻璃球內燒烤後吸食煙霧之方式，施用第二級
    毒品安非他命一次。嗣於同月十日上午五時許，為警在臺北
    市中山區○○○路○段二八巷口查獲，並當場扣得第二級毒
    品安非他命一包（淨重零點九五公克）。
三、案經臺北市政府警察局中山分局報請臺灣臺北地方法院檢察
    署檢察官偵查起訴。
    理  由
一、本件係經被告於準備程序期日就犯罪事實為有罪之陳述，而
    經本院合議庭裁定由受命法官獨任以簡式審判程序加以審理
    ，則依據刑事訴訟法第二百七十三條之二、同法第一百五十
    九條第二項之規定，不適用傳聞法則有關限制證據能力之相
    關規定。且依同法第三百十條之二準用同法第四百五十四條
    之規定，得製作略式判決書，依法僅需記載犯罪事實、證據
    名稱及應適用之法條，並得以簡略方式為之，如認定之犯罪
    事實、證據及應適用之法條，與檢察官聲請簡易判決處刑書
    或起訴書之記載相同者，得引用之，合先敘明。
二、上揭事實，業據被告甲○○於本院審理時自白不諱，並當庭
    為認罪之表示（見本院卷九十六年二月十四日準備程序筆錄
    及同日審判筆錄）。而被告經警採集之尿液送臺灣科技股份
    有限公司鑑定結果，確呈安非他命類陽性反應，此有該公司
    出具之濫用藥物尿液檢驗報告、臺北市政府警察局偵辦毒品
    案件尿液檢體委驗單、贓證物品清單、尿液採樣書各一紙在
    卷可證。再者，當場扣案結晶物一包，經警以聯勤二○四廠
    製造之甲基安非他命試劑初步檢驗結果呈安非他命反應，有
    扣押物品目錄表、毒品初步檢驗報告書、本院電話紀錄各一
    紙可按。而被告於九十三年二月二十七日強制戒治期滿執行
    完畢等情，亦有臺灣高等法院被告前案紀錄表一紙存卷為憑
    。此外，並有搜索同意書一紙、照片一幀附卷足稽，足認被
    告自白與事實相符。綜上，本件事證明確，被告前揭施用第
    二級毒品安非他命之犯行，堪以認定，應依法論科。
三、按安非他命係毒品危害防制條例第二條第二項第二款所規定
    之第二級毒品，不得非法持有、使用。核被告甲○○所為，
    係違反毒品危害防制條例第十條第二項之施用第二級毒品罪
    。其持有第二級毒品安非他命之低度行為，已為其施用第二
    級毒品安非他命之高度行為所吸收，而不另論罪。又有前揭
    判決確定及執行完畢之紀錄，有臺灣高等法院被告前案紀錄
    表一紙可表，其受有期徒刑執行完畢後，五年以內故意再犯
    本件有期徒刑以上之罪，為累犯，應依刑法第四十七條第一
    項規定加重其刑。爰審酌被告有多項前科，並已有違反毒品
    危害防制條例案件等前科及觀察、勒戒、強制戒治之紀錄，
    素行非佳，此有臺灣高等法院被告前案紀錄表一份存卷可按
    ，且其因施用毒品犯行，屢經觀察、勒戒之治療程序，竟仍
    不思悔改，徹底袪除施用毒品之惡習，猶再次施用，可知其
    意志力甚為薄弱，未能善體國家設置觀察、勒戒機構，協助
    毒品施用者戒除毒癮之美意，惟念及其本件施用毒品之犯行
    僅一次，且其犯行在本質上乃屬戕害自己身心健康之行為，
    且被告尚未有嚴重破壞社會秩序或侵害他人權益之情形，又
    能於審理時坦承犯行，深表後悔，犯罪後之態度尚佳等一切
    情狀，量處如主文所示之刑，併諭知易科罰金之折算標準。
    末以，扣案之第二級毒品安非他命（淨重零點九五公克）為
    違禁物，應依毒品危害防制條例第十八條第一項前段規定，
    沒收銷毀之。
四、爰依刑事訴訟法第二百九十九條第一項前段、第二百七十三
    條之一第一項，毒品危害防制條例第十條第二項、第十八條
    第一項前段，刑法第十一條前段、第四十七條第一項、第四
    十一條第一項前段，判決如主文。
本案經檢察官楊榮宗到庭執行職務。
中　　華　　民　　國　　96　　年　　 3　　月　 　1　  日
                      刑事第十六庭 法　官   徐千惠
上正本證明與原本無異。
如不服本判決，應於判決送達後10日內向本院提出上訴狀 (應抄
附繕本)。
                                   書記官   李典育
中　　華　　民　　國　　96　　年　　3 　　月　　2 　　日
附錄：本案論罪科刑法條全文
 毒品危害防制條例第10條
施用第一級毒品者，處 6 月以上 5 年以下有期徒刑。
施用第二級毒品者，處 3 年以下有期徒刑。
毒品危害防制條例第18條
查獲之第一、二級毒品及專供製造或施用第一、二級毒品之器具
，不問屬於犯人與否，均沒收銷燬之；查獲之第三、四級毒品及
製造或施用毒品之器具，無正當理由而擅自持有者，均沒入銷燬
之。但合於醫藥、研究或訓練之用者，得不予銷燬。
前項合於醫藥、研究或訓練用毒品或器具之管理辦法，由法務部
會同行政院衛生署定之。
